【裁判字號】    98,交聲,408
【裁判日期】    980416
【裁判案由】    聲明異議
【裁判全文】
臺灣臺南地方法院交通事件裁定         98年度交聲字第408號
移送機關    交通部公路總局嘉義區監理所臺南監理站
受處分人    甲○○
上列受處分人因違反道路交通管理處罰條例案件，對於交通部公
路總局嘉義區監理所臺南監理站民國98年3月18日所為之裁決處
分（處分案號：嘉監南字第裁74-M00000000號），聲明異議，本
院裁定如下：
    主  文
異議駁回。
    理  由
一、原處分意旨略以：異議人即受處分人甲○○（下稱異議人）
    未領有駕駛執照，於民國97年10月16日21時，仍駕駛所有之
    車號VYE-273號輕型機車，嗣於臺南縣仁德鄉○○路，經臺
    南縣警察局歸仁分局員警攔檢開單舉發。而後原處分機關即
    交通部公路總局嘉義區監理所臺南監理站（下稱原處分機關
    ），以違規事實明確並異議人逾期未到案，乃依照道路交通
    管理處罰條例（下稱處罰條例）第21條第1項第1款暨違反道
    路交通管理事件統一裁罰基準之規定，以異議人「未領有駕
    駛執照駕駛機器腳踏車」為由，裁處異議人罰鍰新臺幣（下
    同）9600元。
二、異議意旨略以：異議人於97年10月16日21時晚上，經警攔檢
    ，同一時間開了二張罰單，有違一罪不二罰之原則，況異議
    人之駕照係經仁德分局員警沒收，迄今駕照下落不明，為此
    聲明異議，請求撤銷原處分云云。
三、按按汽車駕駛人未領有駕駛執照駕駛小型車或機器腳踏車，
    處6000元以上12000元以下罰鍰，並當場禁止其駕駛，處罰
    條例第21條第1項第1款定有明文。
四、經查：
（一）異議人於民國97年10月16日21時，駕駛所有之車號VYE-27
      3號輕型機車，嗣於臺南縣仁德鄉○○路，經臺南縣警察
      局歸仁分局員警，以其未領有駕駛執照駕駛機器腳踏車為
      由開單舉發乙節，有臺南縣警察局97年10月16日南縣警交
      字第M00000000號舉發通知單，在卷可憑，且為異議人所
      不爭，是異議人當晚駕車之事實，洵堪認定。
（二）又異議人前因違規，其重型機車駕照經原處分機關於91年
      9月22日逕行註銷等情，有裁決查詢報表，附卷可稽。異
      議人之駕照既於91年9月22日即遭註銷，其於97年10月16
      日21時仍駕駛所有之車號VYE-273號輕型機車，即屬未領
      有駕駛執照駕駛機器腳踏車之違規行為無訛。是異議人辯
      稱：其駕照係經警員沒收，非無駕照云云，委無足採。又
      當日異議人騎乘機車未依規定戴安全帽，因違反道路交通
      管理處罰條例第31條第6項之規定，故員警依法另為舉發
      。上開違規行為性質既屬不同，自無所謂違反一罪不二罰
      之情事，是異議人執此抗辯，亦無可採。
五、綜上所述，異議人於前述時、地之違規事實既可認定，原處
    分機關裁處異議人罰鍰9600元，經核於法尚無違誤，異議人
    異議內容，並無理由，應予駁回。
六、據上論斷，應依道路交通案件處理辦法第19條，裁定如主文
中    華    民    國    98    年    4     月    16    日
                  交通法庭   法  官  廖建彥
以上正本證明與原本無異。
如不服本裁定應於送達後5日內向本院提出抗告狀（應附繕本）
。
                             書記官  吳揆滿
中    華    民    國    98    年    4     月    16    日


司法院資訊處製作；財團法人民間司法改革基金會備份。
